【裁判字號】    99,台上,1956
【裁判日期】    990401
【裁判案由】    違反廢棄物清理法
【裁判全文】
最高法院刑事判決            九十九年度台上字第一九五六號
上  訴  人  甲○○
上列上訴人因違反廢棄物清理法案件，不服台灣高等法院高雄分
院中華民國九十九年一月十四日第二審判決（九十八年度上訴字
第一三七九號，起訴案號：台灣屏東地方法院檢察署九十七年度
偵字第六八四六號），提起上訴，本院判決如下：
    主  文
上訴駁回。
    理  由
按刑事訴訟法第三百七十七條規定，上訴於第三審法院，非以判
決違背法令為理由，不得為之。是提起第三審上訴，應以原判決
違背法令為理由，係屬法定要件。如果上訴理由書狀並未依據卷
內訴訟資料，具體指摘原判決不適用何種法則或如何適用不當，
或所指摘原判決違法情事，顯與法律規定得為第三審上訴理由之
違法情形，不相適合時，均應認其上訴為違背法律上之程式，予
以駁回。本件原判決認定上訴人甲○○係板模工，為放置工地板
模，未經主管機關許可，即提供其父所有之魚塭地予許調禮（經
檢察官為緩起訴處分確定）回填廢木板、雜草、椰子樹枝幹等廢
棄物，經屏東縣政府警察局國土保護暨油品查緝小組據報當場查
獲等情，因予撤銷第一審諭知無罪之判決，改判論處上訴人未經
主管機關許可，提供土地回填廢棄物罪刑，已敘明所憑之證據及
認定之理由，並對上訴人否認犯罪，以其不認識許調禮，亦未同
意許調禮所為等語為辯，依證人蔡坤良、許調禮、王茂竹、黃月
華、楊素英所為相互吻合之陳述，詳加指駁說明。從形式上觀察
，原判決並無違背法令情事。再按廢棄物清理法第四十六條第一
項第三款處罰「未經主管機關許可，提供土地回填、堆置廢棄物
」行為，不以提供土地者係所有權人為限，亦不以獲得利益為要
件。卷查證人許調禮於原審一再指證：「甲○○說那是他的土地
，可以讓我倒廢棄物，我倒廢棄物並沒有向他拿錢，我跟他說免
費。」「甲○○說他有一塊地原來是魚塭，要我如果有建築廢棄
物可以載去那裡傾倒。」等語，並經在場耳聞之證人王茂竹證實
（見原審卷第三六、五七頁），原判決據以論處上訴人上開罪刑
，殊無上訴意旨所指理由不備可言。上訴意旨徒憑上訴人個人之
見，指摘原審採信證人許調禮、王茂竹所為不利上訴人之陳述，
有違經驗、論理法則及適用法則不當之違背法令，亦不足據以辨
認原判決已具備違背法令之形式要件。本件上訴違背法律上之程
式，應予駁回。
據上論結，應依刑事訴訟法第三百九十五條前段，判決如主文。
中    華    民    國  九十九  年    四    月    一    日
                      最高法院刑事第十庭
                          審判長法官  花  滿  堂
                                法官  黃  正  興
                                法官  陳  東  誥
                                法官  林  錦  芳
                                法官  洪  昌  宏
本件正本證明與原本無異
                                      書  記  官
中    華    民    國  九十九  年    四    月    六    日
                                                      V

司法院資訊處製作；財團法人民間司法改革基金會備份。
